# 资产减值问题

提问人：成都不吃辣 时间：2023-10-17 09:08:21
请问对固定资产、无形资产等资产进行减值处理是否要在计提完本月折旧的情况下进行？

回答人：chenyiwei
一般是这样处理，即先计提本月折旧，再根据计提折旧后的月末账面价值与可收回金额相比较，计量减值损失和减值准备金额。